臺灣高等法院刑事判決　　　　　　　　　　　　　　九十年度上易字第三四六六號
　　上　訴　人
　　即　被　告　甲○○
右上訴人因竊盜案件，不服陸軍總司令部八十八年判字第０一五號，中華民國八十八
年九月十日初審判決（起訴案號：陸軍總司令部軍事檢察官八十八年度修訴字第００
一號）提起上訴，案經國防部高等軍事法院移送續審，本院判決如左：
    主  文
原判決關於竊盜暨定執行刑部分均撤銷。
甲○○被訴竊盜部分免訴。
    理  由
一、按軍事審判法第二百三十七條規定「國家安全法第八條第二項自民國九十年十月
    二日停止適用」，即自該日起軍法機關須將其所受理軍事審判法第一條第一項以
    外而未結之案件，移送普通法院審判。本件被告甲○○為現役軍人，服役中涉犯
    刑法第三百二十條竊盜案件，經國防部高等軍事法院於九十年十月二日函移本院
    續行審判，本院自有管轄權，合先敘明。
二、復按刑事訴訟法第三百零二條第一款規定，案件曾經判決確定者，應諭知免訴之
    判決。此項原則關於實質上一罪或裁判上一罪，均有其適用。連續犯係裁判上之
    一罪，其一部分犯罪事實曾經判決確定者，其效力當然及於全部，故檢察官復將
    其他部分重行起訴，即應諭知免訴之判決（最高法院四十九年臺非字第二十號判
    例意旨參照）。
三、本件軍事檢察官起訴意旨略以：被告甲○○（民國八十五年四月一日入伍，義務
    役）原係陸軍七二通訊群七三二營架一連上兵，服役期間基於為自己不法所有之
    概括犯意，於附表(一)之時、地竊取被害人乙○○所有之車號：ＩＥ─七三六五號
    自用小客車一部，俟於翌（九）日十七時許，駕駛該車搭載非軍人王國平（經不
    起訴處分），行經台北縣新莊市○○路遭警臨檢盤查時棄車逃逸；又於附表(二)所
    列時、地，先行竊得被害人丙○○所有之車號：ＬＵ─三四０七白色裕隆自用小
    客車一部後，再駕駛該車供己代步並以破壞門鎖侵入住宅行竊方式，連續竊得附
    表(三)、(四)被害人戊○○、己○○之財物。迨八十七年一月二十七日十一時三十分
    許，被告駕駛贓車搭載非軍人鍾亞書，於行經台北縣新莊市○○路四八三巷十弄
    十五號前，為另案被害人之鄰居廖坤城發現而報請臺北市政府警察局中正第二分
    局處理，經員警當場自該車置物箱內查獲被告所有如附表「犯罪工具」欄所列之
    電鑽、起子、鑰匙等作案工具一批及被害人戊○○女用手錶、身分證、己○○聯
    邦銀行存摺本一本等贓物。因認被告有連續觸犯刑法第三百二十條第一項普通竊
    盜罪嫌云云。案由該警察分局移送臺灣板橋地方法院檢察署，再轉國防部軍法局
    函送陸軍總司令部檢察官偵辦起訴（起訴書另記載甲○○觸犯刑法第三百二十九
    條準強盜罪部分，仍由軍法機關審判，未移轉）。
四、惟查被告甲○○基於意圖為自己不法所有之概括犯意，先於八十七年四月二十七
    日中午十二時許，在台北縣新莊市○○路附近以自製鑰匙一把（用後已丟棄）竊
    取合宏企業有限公司所有而交由被害人馬文昌使用之車牌ＨＩ五一二五號一九九
    一年份裕隆牌自小客車一輛（該車係先於八十七年四月二十日七時許在台北縣蘆
    洲鄉○○路六十六巷口遭不詳姓名之人偷竊，而放置於上開新莊市○○路附近）
    ，得手後交給案外人江衍希占用（另案由板橋地檢署偵辦），嗣於八十七年四月
    二十八日凌晨一時許為警在台北縣土城市○○路與承天路口查獲，始悉上情。嗣
    甲○○又承前犯意，夥與綽號「阿呆」之不詳姓名成年男子，共同於八十七年五
    月中旬某日，在台北縣新莊市○○街附近，復以自備之鑰匙一把，行竊停放路旁
    之被害人丁○○所有之車號Ｆ２－四三五八號自用小客貨車一輛。嗣於八十七年
    六月十七日晚上十一時許，甲○○駕駛上開竊得之贓車，在台北縣新莊市○○路
    四七一號前，為警方臨檢查獲，並扣得甲○○所有竊車用之鑰匙一把等事實，業
    由檢察官起訴，經本院於八十八年四月十四日以八十八年度上易字第五七五號論
    被告連續竊盜處有期徒刑十月，並告確定，此經本院調取該案卷核閱無誤，並有
    該案判決書附卷可稽。按本件被告甲○○被訴之四次竊盜時間，分別為八十六年
    八月八日、八十六年十二月二十七日、八十七年一月二十日，及八十七年一月二
    十三日，而該案（即上述之另案）犯罪時間為八十七年四月二十七日及八十七年
    五月中旬某日。時間相隔至近，行竊之標的物均以車輛為主，犯罪地點又大多在
    台北縣新莊市，又均使用自製鑰匙以為犯罪工具（見附表所列犯罪工具亦有鑰匙
    七串扣案），是二案犯同一罪名，其時間緊接，方法相同，地點大多同一，顯係
    自始基於概括意思而為，二案有連續犯之裁判上一罪關係甚明，則上述該案既經
   判決確定，依審判不可分原則，該前案判決之效力，應及於本案被告被訴竊盜之
    全部事實。揆諸前揭說明，本件自應為免訴之諭知。原審失察，就被告甲○○被
    訴四次竊盜部分，為實體之有罪判決，自有未洽。被告上訴意旨否認有竊盜之犯
    行，固不足取，惟原判決此部分既有可議之處，自應由本院將原判決此部分暨執
    行刑部分撤銷，改判諭知免訴。並不經言詞辯論為之。
據上論斷，應依刑事訴訟法第三百六十九條第一項前段、第三百六十四條、第三百七
十二條、第三百零二條第一款，判決如主文。
中      華      民      國      九十一      年      二      月    八    日
                              臺灣高等法院刑事第一庭
                                  審判長法  官  李  相  助
                                        法  官  魏  新  國
                                        法  官  黃  聰  明
右正本證明與原本無異。
不得上訴。
                                        書記官  錢  艷  鳳
中      華      民      國      九十一      年      二      月    八    日
